臺灣臺中地方法院刑事判決　　　　　　　　　　　　九十三年度訴字第二七六六號
　　公　訴　人　臺灣臺中地方法院檢察署檢察官
　　被　　　告　甲○○
右列被告因毒品危害防制條例案件，經檢察官提起公訴（九十三年度毒偵緝字第一六
一號），被告於準備程序中就被訴事實為有罪之陳述，經詢問當事人之意見後，本院
合議庭裁定由受命法官獨任進行簡式審判程序，茲判決如左：
    主  文
甲○○連續施用第一級毒品，處有期徒刑柒月；扣案注射針筒參支、藥勺壹支、夾鏈
袋壹個，均沒收；扣案之第一級毒品海洛因壹小包（經送驗結果含第一級第六項毒品
海洛因成分，淨重零點零捌公克【空包裝重零點貳參公克】，沒收銷燬之。又連續施
用第二級毒品，處有期徒刑參月。應執行有期徒刑捌月；扣案注射針筒參支、藥勺壹
支、夾鏈袋壹個，均沒收；扣案之第一級毒品海洛因壹小包（經送驗結果含第一級第
六項毒品海洛因成分，淨重零點零捌公克【空包裝重零點貳參公克】，沒收銷燬之。
    事  實
一、甲○○前於民國（下同）八十九年間因施用第二級毒品案件，經依本院以八十九
    年度毒聲字第六九二號裁定送觀察、勒戒後，認無繼續施用毒品之傾向，由臺灣
    臺中地方法院檢察署檢察官於八十九年二月十六日，以八十九年度毒偵字第八六
    九號為不起訴處分確定。詎猶不知悔改，復基於施用第一級毒品之概括犯意，自
    九十二年十一月間起至九十三年五月二十日止，連續在臺中縣豐原市○○里○○
    街二四０巷二八三弄一二０號、豐原市○○路、榮春街口之土地公廟、豐原市之
    公共廁所或無人空屋等處，以將海洛因摻水以注射針筒注射之方式，施用第一級
    毒品海洛因二十餘次。甲○○另基於施用第二級毒品之概括犯意，自九十三年一
    月八日十六時為警查獲前七十二小時內起至九十三年四月二十一日十一時十分為
    警查獲之七十二小時內止，在不詳處所，將安非他命置於玻璃球內點燃後吸取其
    煙之方式，連續施用第二級毒品安非他命五、六次。嗣先後為警於九十三年一月
    八日十六時許，在其前揭住處；同年三月八日十六時，在臺中縣豐原市○○路三
    十六號；同年四月二十一日十一時十分許，在前揭住處等地查獲，並扣得第一級
    毒品海洛因一包（淨重０．０八公克，空包裝重０．二三公克）及其所有供施用
    毒品之器具海洛因夾鏈空袋一個、藥鏟一支、注射針筒三支。
二、案經臺中縣警察局豐原分局報告臺灣臺中地方法院檢察署檢察官偵查起訴。
    理  由
一、右揭犯罪事實，業據被告甲○○於本院準備程序及簡式審判程序中供承明確，復
    查：
（一）被告甲○○在被查獲之九十三年一月八日十六時、同年三月八日十六時、同年
      四月二十一日十一時十分許，在警局所採集之尿液，分別送請臺中縣衛生局、
      中山醫學大學附設醫院藥物濫用檢測中心檢驗結果，均呈甲基安非他命、嗎啡
      陽性反應，其中於同年四月二十一日所採尿液，復經中山醫學大學以GC/MS方
      法為確認結果，仍呈安非他命、甲基安非他命、可待因、嗎啡陽性反應等情，
      有臺中縣衛生局、中山醫學大學附設醫院藥物濫用檢測中心該九十三年六月九
      日出具之濫用藥物尿液檢驗報告、列管毒品人口尿液檢體採集送驗紀錄表各一
      份附卷可稽（見九十三年度毒偵緝字第一六一頁第十八至二十頁），復有被告
      甲○○身上扣得之第一級毒品海洛因一小包（經送驗結果含第一級第六項毒品
      海洛因成分，淨重０．０八公克【空包裝重０．二三公克】），有法務部調查
      局九十三年四月二十二日調科壹字第120013763號鑑定通知書各一份為證（見
      九十三年度毒偵字第九○一號偵查卷第三二頁），及被告甲○○所有供施用第
      一級毒品海洛因之注射針筒三支、藥鏟一支及海洛因夾鏈袋一個扣案可證，是
      以被告自承於九十二年十一月間起至九十三年五月二十日止，在臺中縣豐原市
      ○○里○○街二四０巷二八三弄一二０號、豐原市○○路、榮春街口之土地公
      廟、豐原市之公共廁所或無人空屋等處，連續以將海洛因摻水以注射針筒注射
      之方式，施用第一級毒品海洛因二十餘次，及自九十三年一月八日十六時為警
      查獲前七十二小時內起至九十三年四月二十一日十一時十分為警查獲之七十二
      小時內止，在不詳處所，連續施用第二級毒品安非他命五、六次等語，即有所
      據，信屬可採。
（二）復以，被告甲○○於八十九年間因施用第二級毒品案件，經依本院以八十九年
      度毒聲字第六九二號裁定送觀察、勒戒後，認無繼續施用毒品之傾向，由臺灣
      臺中地方法院檢察署檢察官於八十九年二月十六日，以八十九年度毒偵字第八
      六九號為不起訴處分確定，有臺灣高等法院被告全國前案紀錄表、臺灣臺中地
      方法院檢察署刑案資料查註紀錄表各一份在卷可按。被告甲○○本次再施用第
      一級毒品海洛因及第二級毒品安非他命犯行，確係在前次施用毒品犯行經不起
      訴處分確定後五年內所再犯，至臻明確。
（三）綜上所述，本件事證明確，被告右開犯行，洵堪認定。
二、按海洛因、安非他命係毒品危害防制條例第二條第二項第一款、第二款所定之第
    一級毒品、第二級毒品，不得非法施用。是以：
（一）核被告甲○○自九十二年十一月間起至九十三年五月二十日止，連續二十餘次
      施用第一級毒品海洛因之部分，均係犯毒品危害防制條例第十條第一項之施用
      第一級毒品罪。另被告甲○○自九十三年一月八日十六時為警查獲前七十二小
      時內起至九十三年四月二十一日十一時十分為警查獲之七十二小時內止，連續
      吸食第二級毒品安非他命五、六次之犯行，則均係犯同條第二項之施用第二級
      毒品罪。被告持有第一級毒品海洛因及第二級毒品安非他命後，進而施用，其
      持有之低度行為應為施用之高度行為所吸收，不另論以持有第一級毒品罪及持
      有第二級毒品罪。另被告先後二十餘次施用第一級毒品海洛因及五、六次施用
      第二級毒品安非他命之犯行，均分別於緊接之時間，各以相同之方法為之，自
      均各觸犯構成要件相同之罪，顯各係基於概括犯意為之，均應依連續犯之規定
      論以一罪，並分別依法加重其刑。又被告甲○○所犯上開二罪，則犯意各別，
      行為互殊，罪名不同，應分論併罰。
（二）爰審酌被告甲○○於八十九年間因施用第二級毒品案件，經依本院以八十九年
      度毒聲字第六九二號裁定送觀察、勒戒後，認無繼續施用毒品之傾向，由臺灣
      臺中地方法院檢察署檢察官於八十九年二月十六日，以八十九年度毒偵字第八
      六九號為不起訴處分確定，竟仍不知戒惕，再度違犯本件毒品危害防制條例第
      十條第一項及第二項之罪，無視於毒品對於自身健康之戕害及國家對於杜絕毒
      品犯罪之禁令；其犯罪之動機、目的單純；又施用毒品係自戕行為，犯罪手段
      平和，亦未因此而危害他人，所生損害非大；再考之其於犯後坦承犯行，態度
      良好，並參諸施用毒品者均有相當程度之成癮性及心理依賴，其犯罪心態與一
      般刑事犯罪之本質並不相同，應側重以適當之醫學治療及心理矯治處遇為宜等
      一切情狀，分別量處如主文所示之刑，並定其應執行之刑，以示懲儆。
（三）至扣案之第一級毒品海洛因一小包（經送驗結果含第一級第六項毒品海洛因成
      分，淨重０．０八公克【空包裝重○．二三公克】），有法務部調查局九十三
      年四月二十二日調科壹字第120013763號鑑定通知書一份為證（見九十三年度
      毒偵字第九○一號偵查卷第三二頁），係毒品危害防制條例第二條第二項第一
      款所定之第一級毒品，屬違禁物，不問是否屬於被告所有，應依毒品危害防制
      條例第十八條第一項前段之規定宣告沒收並銷燬之。另扣得之注射針筒三支、
      藥鏟一支及海洛因夾鏈袋一個，為被告甲○○所有供施用第一級毒品海洛因犯
      罪所用之物，業據被告甲○○供陳明確（見本院卷第二三、二四頁），爰依刑
      法第三十八條第一項第二款規定，宣告沒收之。
據上論斷，應依刑事訴訟法第二百七十三條之一第一項、第二百九十九條第一項前段
，毒品危害防制條例第十條第一項、第二項、第二十三條第二項、第十八條第一項前
段，刑法第十一條、第五十六條、第五十一條第五款、第三十八條第一項第二款，判
決如主文。
本案經檢察官乙○○到庭執行職務
中    華    民    國      九十三      年     十一   月       三十      日
                            臺灣臺中地方法院刑事第十二庭
                                    法  官  劉  兆  菊
右正本證明與原本無異。
如不服本判決，應於送達後十日內向本院提出上訴狀（須附繕本），上訴於臺灣高等
法院臺中分院。
                                    書記官
中    華    民    國      九十三      年     十一     月      三十     日
附錄論罪科刑法條
毒品危害防制條例第十條
施用第一級毒品者，處六月以上五年以下有期徒刑。
施用第二級毒品者，處三年以下有期徒刑。
